臺灣板橋地方法院刑事判決　　　　　　 93年度簡上字第513號
上　訴　人　臺灣板橋地方法院檢察署檢察官
被　　　告　甲○○
上列上訴人因被告竊盜案件，不服本院刑事第二庭中華民國93年
8 月18日93年度簡字第3676號第一審判決（聲請簡易判決處刑案
號：93年度速偵字第494 號；移送併案審理案號：同署93年度偵
字第15431 號《含同年度偵字第730 號、第3162號、第7462號、
第13987 號》、臺灣士林地方法院檢察署93年度偵字第7171號）
，提起上訴，本院管轄之第二審合議庭依通常程序為第一審判決
如下：
    主  文
原判決撤銷。
甲○○連續竊盜，累犯，處有期徒刑拾月。
    事  實
一、甲○○前因竊盜案件，經本院於民國89年5 月16日以88年度
    易字第4055號判處有期徒刑10月，並於同年9 月8 日確定；
    另因違反毒品危害防制條例案件，經臺灣士林地方法院於90
    年2 月9 日以90年度簡字第142 號判處有期徒刑6 月，並於
    同年3 月15日確定。上開二案接續執行，嗣於91年7 月2 日
    （聲請書誤載為同年月16日）縮短刑期執行完畢。
二、甲○○基於意圖為自己不法所有之竊盜概括犯意，於如附表
    所示之犯罪時間，見如附表所示之車輛停放於如附表所示之
    犯罪地點，無人看守之際，即先後連續以如附表所示之竊盜
    方式著手竊取各該車輛或其車內財物。嗣於如附表備註欄所
    示之時間、地點，分別為警查獲。
三、案經臺北縣政府警察局新莊分局報告臺灣板橋地方法院檢察
    署檢察官偵查而聲請簡易判決處刑，且經臺北縣政府警察局
    永和分局、蘆洲分局及內政部警政署國道公路警察局第二警
    察隊報告臺灣板橋地方法院檢察署檢察官移送本院併案審理
    。
    理  由
一、訊據被告甲○○對於其於如附表備註欄所示之時間、地點為
    警查獲其駕駛如附表編號1 、2 、4 所示之車輛，並因其進
    入如附表編號3 所示之車輛內而遭民眾報案處理，且對如附
    表編號4 所示之竊盜犯罪事實固均坦承不諱，惟矢口否認有
    何如附表編號1 至3 所示之竊盜犯行，辯稱：如附表編號1
    所示之車輛不是我偷的，是我向綽號「阿龍」的朋友所借的
    ，如附表編號2 所示的車輛也不是我偷的，是我向另一名綽
    號「阿黑」的朋友借的，我雖然有進入如附表編號3 所示之
    車輛內，但這是因為我喝醉酒，看到該部車子沒有上鎖，所
    以才進去車內睡覺云云。經查：
  (一)如附表編號4 所示之犯罪事實，業據被告於警詢、偵查及本
    院審理時均坦承不諱；又如附表編號3 所示之車輛遭竊之事
    實，亦據被害人乙○○於警詢時指述綦詳，核與被告所為供
    承大致相符，尚無矛盾或不合常理之處；而上開失竊車輛係
    自被告處查獲，現已發還該被害人保管之事實，則有警方搜
    索扣押筆錄、扣押物品目錄表、贓物認領保管單各1 紙及該
    失竊車輛暨被告行竊所用之鑰匙照片共3 幀在卷為佐，且有
    該鑰匙1 串（共有3 支）扣案可稽。準此而論，足徵被告所
    為自白核與事實相符，其自白應可採為證據，如附表編號4
    所示之犯罪事實應認屬實。
  (二)被告固以前詞否認如附表編號1 所示之犯罪事實，惟查：
    1.如附表編號1 所示之車輛於前揭時、地遭竊之事實，業據
      被害人楊偉力於警詢、偵查中指述及證述綦詳，其前後所
      指及所證大致相符，尚無矛盾或不合常理之處，並有車籍
      作業系統查詢認可資料、車輛竊盜資料個別查詢報表各1
      份附卷為憑；而上開失竊車輛係被告在駕駛中為警查獲，
      現已發還該被害人保管之事實，則有警方搜索扣押筆錄、
      扣押物品目錄表、贓物認領保管單各1 紙及該失竊車輛照
      片共4 幀在卷為佐。
    2.被告於警詢及偵查中辯稱：前揭車輛是我在92年12月26日
      上午10時向綽號「阿龍」的朋友借的，借一天至翌日上午
      10時還車，是因為我的女性朋友（按：即同日搭乘其車輛
      同被警方查獲之蘇雅婷）要學開車才借車，我們借到車不
      到40分鐘就遇到警察臨檢云云；惟被告嗣於本院準備程序
      中則改口辯稱：前揭車輛是蘇雅婷向一個男的借車，要求
      我教她開車，我有跟蘇雅婷講說教會她開車後，該車借我
      ，我想載我兒子回家後再還車云云；復於本院審判時又辯
      稱：前揭車輛是跟「阿龍」借的，約好明日上午10時還車
      ，後來我就開車去兜風，借車是為了教蘇雅婷開車云云。
      是依被告上述所供，其究竟係向何人借得前揭車輛（向「
      阿龍」或蘇雅婷所借？），且借車之用意為何（教蘇雅婷
      開車或載其兒子回家？），究係約定何時還車（翌日上午
      10時許或載其兒子回家後即還車？），其所供前後反覆，
      出入甚鉅，是否為真已不無疑問。準此以觀，被告所述既
      有不一，顯然無法明確交代前揭車輛之借用來源及相關情
      節，則其辯稱前揭車輛係其向他人所借云云，容難足取。
      故較為合理之推論，應係該車確係被告竊取而來，被告始
      無法前後一致明確說明該車之來源，其辯稱該車是向他人
      所借云云，無非僅係臨訟杜撰之詞，自不可採。況衡以被
      告於警詢中自承綽號「阿龍」之朋友與其不太熟云云，則
      二人既非熟識之朋友，何以「阿龍」願意將前揭車輛借給
      被告使用長達1 日，且約定翌日才還車，亦容與常情稍有
      不合，益見被告執此為辯應無足取。
  (三)被告固以前詞否認如附表編號2 所示之犯罪事實，惟查：
    1.如附表編號2 所示之車輛於前揭時、地遭竊之事實，業據
      被害人峰頡實業有限公司負責人林聖峰於警詢、偵查中指
      述及證述綦詳，其前後所指及所證大致相符，尚無矛盾或
      不合常理之處，並有車籍作業系統查詢認可資料、車輛竊
      盜資料個別查詢報表各1 份附卷為憑；而上開失竊車輛係
      被告在駕駛中為警查獲，現已發還該被害人保管之事實，
      則有贓物認領保管單1 紙及該失竊車輛暨車輛鑰匙照片共
      3 幀在卷為佐，且有用以駕駛前揭車輛之鑰匙1 串（共3
      支）扣案可稽。
    2.被告於警詢中辯稱：我是在93年2 月4 日中午12時許（其
      後又稱12時40分許）在三重麥當勞遇到綽號「阿黑」的朋
      友，才向他借車，借車是為了送朋友回台中去。我是在同
      年月5 日借用前揭車輛，並約定於2 日後即同年月7 日下
      午5 時許在三重正義北路的麥當勞還車云云；其於偵查中
      則改口辯稱：我向「阿黑」借車是為了要去臺北云云；嗣
      於本院準備程序中則改口辯稱：我是在93年2 月5 日上午
      10時許，在新莊保齡球館向「阿黑」借車，「阿黑」將車
      子開來新莊借我，我先開車載「阿黑」與其朋友聊天，一
      直到晚上7 時又載「阿黑」到臺中火車站，「阿黑」下車
      後，我單獨將車開回臺北，才會在造橋收費站被警攔檢。
      我原本是預計當日向「阿黑」借車去基隆買魚兜風，之後
      再載「阿黑」去坐火車，第2 天早上6 時買完魚後還他。
      但後來與我預計的不一樣云云。觀諸被告上開所供，其固
      均辯稱係向「阿黑」借車，然就其究係何時向「阿黑」借
      車（93年2 月4 日中午12時許或同年月5 日上午10時許？
      ）、借車之地點（三重正義北路之麥當勞前或新莊保齡球
      館？）、借車之用途（送朋友到臺中、去臺北或預計去基
      隆買魚兜風？）及借車多久（2 天或借車翌日之上午6 時
      即還車？）等節，被告前後所供明顯不一，且出入甚鉅，
      是否為真亦不無疑問。審諸被告倘真有向「阿黑」借車，
      應可明確陳述上開借車之相關重要情事，且所陳應能大致
      相符為是，豈有如此前後不符，且歧異甚鉅之理？故較為
      合理之推論，應係該車確係被告竊取而來，被告始無法前
      後一致明確說明借用該車之相關情節，是其辯稱該車是向
      「阿黑」所借云云，無非僅係臨訟杜撰之詞，自不可採。
      況衡以被告於警詢中自承綽號「阿黑」之朋友僅係一般普
      通朋友云云，則二人既非熟識之朋友，何以「阿黑」願意
      將前揭車輛借給被告使用長達1 日或2 日，亦容與常情稍
      有不合，益見被告執此為辯應無足取。
  (四)被告固以前詞否認如附表編號3 所示之犯罪事實，惟查：
    1.如附表編號3 所示之車輛於前揭時、地遭被告入內，該車
      並未遭移動，車內之財物亦無失竊之事實，業據證人即被
      害人藍至明之子藍啟峰於警詢中證述綦詳，尚無矛盾或不
      合常理之處；而經證人藍啟峰報警後，被告旋為警方當場
      查獲之事實，則有警方搜索筆錄1 紙及該車輛暨車內照片
      共2 幀在卷為佐。
    2.被告雖辯稱因當日喝醉酒，發現該車沒有上鎖才進去睡覺
      ，並非竊盜云云，然依證人藍啟峰於警詢中所證：該車係
      有上鎖，且車輛後座有1 紙箱放置雜物有被翻動過等語，
      顯與被告所辯不合，則其所辯是否為真，已不無疑問。再
      者，被告於本院準備程序時辯稱：因為我忘記帶錢，所以
      沒有辦法回家睡，喝酒是朋友請我的，喝完後朋友就騎機
      車回家了，沒辦法借錢給我坐車回家云云，然被告既忘記
      帶錢，又豈有不於喝酒結束後立即向友人借錢搭車或託友
      人載其返家，反任由友人離去而自陷於無法回家之理？況
      前揭車輛係他人私有之財產，並非其他人所可擅自進入，
      若擅自進入，將易招致質疑是否欲為竊盜，此為常人所能
      認知，被告雖屬瘖啞人士，但其已係年滿40歲之成年人，
      學歷為國中畢業程度，且觀諸其於本院到庭之表現，均能
      透過通譯充分表情達意，對於社會生活秩序之認知顯有一
      定瞭解，自非年少無知或與社會隔絕之人，當無不知不可
      任意進入他人車輛之道理。即便被告當時確已酒醉想睡，
      然依一般社會通常經驗，應尚有其他公共設施或場所可供
      其暫時休息或睡覺為是，又豈有特意行至臺北縣蘆洲市市
      公所前之停車場，且無視前揭車輛為他人所有，猶選定停
      放其中之前揭車輛始入內睡覺之理？在在均與常理有悖。
      此外，依被告所辯，其既係酒醉想睡覺，始進入前揭車內
      睡覺，而其於警詢中復辯稱係在案發當日凌晨5 時許入內
      睡覺，則衡諸常情，酒醉者之睡眠應有一定之深沈程度，
      洵非短時間所能清醒為是。惟依被告於警詢中所供及證人
      藍啟峰於警詢中所證，證人藍啟峰於同日凌晨6 時30分許
      開啟前揭駕駛座車門時，被告至多僅有睡1 小時30分鐘，
      竟能立即清醒，且隨即開啟該車右前座車門下車欲離去，
      明顯與一般酒醉之人有所不同，更見被告辯稱其係因酒醉
      想睡始進入前揭車內云云，容無足取。由此以觀，被告所
      辯既難採信，較為合理之推論，應係被告既無視將可能招
      致涉有竊盜之嫌疑，在未經同意之情況，仍擅自侵入前揭
      車輛，其應係欲入內竊取財物或竊取該車無疑，惟於其行
      竊尚未得手之際，證人藍啟峰突然開啟車門，其始驚慌失
      措欲往外逃逸。
  (五)綜上各項證據資料以觀，被告確有前揭各項竊盜之犯罪事實
    ，其所辯各節復無足取，是本件事證已臻明確，被告之犯行
    應堪認定。
二、核被告於如附表編號1 、2 、4 所示之竊盜行為，係犯刑法
    第320 條第1 項普通竊盜罪；其於如附表編號3 所示之竊盜
    行為，於其著手行竊之際，尚未竊得財物之前，即為警當場
    查獲，應屬未遂階段，核其此部分所為，係犯刑法320 條第
    3 項、第1 項之普通竊盜未遂罪。被告先後4 次竊盜行為，
    時間緊接，所犯之犯罪構成要件相同，顯係基於概括犯意為
    之，雖其中有既遂、未遂之分，仍成立連續犯，應依刑法第
    56條規定，論以較重之普通竊盜既遂一罪，並加重其刑。至
    聲請意旨固僅論及被告於如附表編號4 所示之竊盜犯行，漏
    未論及其餘之竊盜犯行，惟二者間有連續犯之裁判上一罪關
    係，已如前述，該漏未論及之部分應為聲請效力所及，本院
    自應併予審判。被告前因竊盜案件，經本院於89年5 月16日
    以88年度易字第4055號判處有期徒刑10月，並於同年9 月8
    日確定；另因違反毒品危害防制條例案件，經臺灣士林地方
    法院於90 年2月9 日以90年度簡字第142 號判處有期徒刑6
    月，並於同年3 月15日確定。上開二案接續執行，嗣於91年
    7 月2 日縮短刑期執行完畢，此有臺灣高等法院被告全國前
    案紀錄表1 份在卷足憑，其受有期徒刑執行完畢，於5 年以
    內再犯本件最重本刑為有期徒刑以上之罪，為累犯，應依刑
    法第47條之規定，加重其刑，並依刑法第70條規定，遞加重
    之。再者，刑法第20條固規定：「瘖啞人之行為，得減輕其
    刑」，惟刑法第20條所謂瘖啞人，係指出生及自幼瘖啞者言
    ，瘖而不啞，或啞而不瘖，均不適用本條（參見司法院院字
    第1700號解釋）。查被告雖於73年5 月14日經鑑定為極重度
    多重障（聽、聲），而屬瘖啞人士，此有被告所提之身心障
    礙手冊影本1 份在卷可稽，惟被告此種瘖啞之疾病狀態究係
    於何時發生，是否係出生或自幼即罹此種瘖啞之疾病狀態，
    卷內並無任何證據足供參照，嗣經本院命被告提出其罹患瘖
    啞之相關證明資料至院，被告亦未提出，自難認定被告係於
    出生或自幼即為瘖啞之人，當無適用刑法第20條之問題。況
    縱認被告係於出生或自幼即為瘖啞，然審諸被告於本件行為
    時已年滿40歲，且係國中畢業程度，觀其於本院到庭所為言
    行，均能充分表情達意，尚能明辨是否善惡，其目前社會化
    之程度要與一般常人無異，自無依刑法第20條減輕其刑之必
    要，爰亦不予減輕其刑。
三、原審認本案事證明確，予以論罪科刑，固非無見。惟查：(1)
    檢察官移送本院併案審理部分（即如附表編號1 至3 所示之
    部分），與本案聲請簡易判決處刑部分有連續犯之裁判上一
    罪關係，業如前述，原審未及審究，容有未合。(2)被告於如
    附表編號4 所示之竊盜犯行，其供犯罪所用之鑰匙1 串（共
    有3 支），被告於警詢、偵查及本院審理中均供稱該鑰匙係
    其撿到的，並未自承係其所有，而該鑰匙如依被告所供，僅
    係由其撿得，即難遽認已屬被告所有，此外復查無其他證據
    證明該鑰匙確屬被告所有，自不得依刑法第38條第1 項第2
    款併予宣告沒收。原審併予宣告沒收該鑰匙，亦有未合。職
    是，原審判決既有檢察官上訴所指未及審究之處及其他檢察
    官未指但有可議之處，自應由本院予以撤銷改判。本院審酌
    被告正值壯年，雖屬瘖啞人士，但仍有一般智識程度，且可
    辨識書寫之文字，並通曉手語（按：本件審理之進行即係透
    過通譯以手語與被告溝通，且如以手語不能溝通時，即書寫
    文字供其辨認），自非毫無謀生能力，本應依循正軌賺取財
    物，惟其竟不思正當途徑取財，反以前述竊取車輛或車內財
    物之方式牟取不法所得，除造成受害民眾權益受損外，亦使
    社會治安益形敗壞，其所為當應受有相當程度之刑事非難；
    惟另考量被告雖未坦承全部犯行，但亦已坦承如附表編號4
    所示之犯罪事實，而其所竊取之前揭車輛，均已發還各該被
    害人保管，所生實害已有所減輕等一切情狀，酌情量處如主
    文所示之刑，以資懲儆。又如附表編號1 所示之犯行固經查
    獲而扣得鑰匙1 串，如附表編號2 所示之犯行固經查獲而扣
    得鑰匙1 串（共有3 支），如附表編號4 所示之犯行固經查
    獲而扣得鑰匙1 串（共有3 支），惟被告均否認上開鑰匙為
    其所有，此外亦查無其他證據證明上開鑰匙確為被告所有，
    則縱被告持之供本件犯罪所用，亦無從依刑法第38條第1 項
    第2 款併予宣告沒收，特予敘明。
四、按「第二審法院因原審判決未諭知管轄錯誤係不當而撤銷之
    者，如第二審法院有第一審管轄權，應為第一審判決」，刑
    事訴訟法第369 條第2 項定有明文。又此項規定，依同法第
    455 條之1 第3 項規定，於簡易判決之地方法院合議庭第二
    審程序準用之。再者，地方法院簡易庭對被告為簡易判決處
    刑後，經提起上訴，而第二審之地方法院合議庭認所科之刑
    ，應超出簡易判決處刑案件所得科刑之限制者，依前揭刑事
    訴訟法第455 條之1 第3 項準用同法第369 條第2 項之規定
    意旨，應由該地方法院合議庭撤銷該簡易判決，改依第一審
    通常程序審判（參照最高法院91年度台非字第21號判決意旨
    ）。是本院既認本件應判處被告有期徒刑10月，且未緩刑，
    即已超出簡易判決處刑案件所得科刑之限制，除應撤銷原審
    判決外，並應逕行改依第一審通常程序判決之，檢察官或被
    告如不服本判決，仍得於法定上訴期間內，向管轄之第二審
    法院提起上訴，併此敘明。
五、至檢察官另有移送併辦意旨（臺灣士林地方法院檢察署93年
    度偵字第7171號）略以：被告尚於93年7 月28日上午5 時許
    ，在臺北縣三重市○○路○ 段55號前，以不詳之方式，竊取
    停放於上址之陳添誠所使用之車號9F─7422號自小貨車。復
    於同日上午6 時許，其駕駛上開自小貨車搭載同案被告蘇雅
    婷、彭雙海前往臺北縣石門鄉富基村崁子腳58之29號劉望蘇
    之住處內，竊取桌子1 張、椅子10張及長形電視櫃1 張等傢
    俱。因認被告另涉有刑法第321 條第1 項第4 款之加重竊盜
    罪嫌及同法第320 條第1 項之普通竊盜罪嫌，而與本件犯行
    有連續犯之裁判上一罪關係等語。經查，訊據被告堅決否認
    有何前揭竊盜犯行，辯稱：我認識蘇雅婷，但不認識彭雙海
    ，我沒有與他們一起去偷，也沒有到過現場等語。而就被告
    竊取前揭自小貨車之部分，僅有同案被告蘇雅婷於警詢及偵
    查中供稱：該車是甲○○自己偷的，我不知道他如何偷車，
    當時我在朋友家裡等，我沒有看到被告偷車，是被告告訴我
    車子是偷來的云云；而就被告竊取前揭傢俱之部分，則僅有
    同案被告蘇雅婷、彭雙海於警詢及偵查中提及被告有參與竊
    盜云云，惟同案被告蘇雅婷、彭雙海與被告係屬共犯，渠等
    所為供述自不得作為有罪判決之唯一證據，仍應有其他積極
    證據予以補強，始能審認渠等所供確與事實相符（參照刑事
    訴訟法第156 條第2 項），自難遽以渠等供述逕認被告確有
    上述之竊盜犯行。然則，上述竊盜犯行為警查獲時，當場遭
    警逮捕者僅有同案被告蘇雅婷及彭雙海，被告並未在場，則
    被告是否確有從事或參與該竊盜犯行，已非無疑。此外本件
    除上開同案被告蘇雅婷及彭雙海之供述外，檢察官並未蒐集
    各相關跡證（如對現場或前揭自小貨車、傢俱採驗可疑指紋
    、調查車內或現場是否有被告所遺留之物件、對被告在移送
    本院併辦前予以詳細訊問等）而提出其他更為積極之證據予
    以佐參，則被告是否確有檢察官所指之上述竊盜犯行，實容
    有合理之懷疑，自不能遽認被告有罪。是此併辦部分與前揭
    論罪科刑部分即無所謂連續犯之裁判上一罪關係，本院當無
    從併予審理，爰退回由臺灣士林地方法院檢察署檢察官另行
    為適法之處理，附此敘明。
據上論結，應依刑事訴訟法第455 條之1 第3 項、第369 條第1
項前段、第2 項、第364 條、第299 條第1 項前段，刑法第56條
、第320 條第1 項、第47條，罰金罰鍰提高標準條例第1 條前段
，判決如主文。
本案經檢察官丙○○到庭執行職務。
中　　華　　民　　國　　94　　年　　3 　　月　　3 　　日
                  刑事第十六庭  審判長法　官  戴嘉清
                                      法  官  林晏鵬
                                      法  官  陳信旗
以上正本證明與原本無異。
如不服本判決，應於送達後10日內向本院提出上訴狀。
　　　　　　　　　　　　　　　　　　　書記官　陳昭綾
中　　華　　民　　國　　94　　年　　3 　　月　　3 　　日
 ┌─────────────────────────┐
 │附表                           93年度簡上字第513號│
 ├─┬────┬─────┬──────┬─────┤
 │編│犯罪時間│犯罪地點  │竊盜行為及竊│備註      │
 │號│        │          │取財物      │          │
 ├─┼────┼─────┼──────┼─────┤
 │1 │92年12月│臺北縣三重│以破壞汽車門│為警於92年│
 │︵│23日上午│市○○○路│鎖之方式（毀│12月26日中│
 │併│8時許   │192 號停車│損部分未據告│午12時20分│
 │案│        │格        │訴），於左址│許，在臺北│
 │︶│        │          │竊取楊偉力所│縣永和市永│
 │  │        │          │有之車號ND─│和路2 段與│
 │  │        │          │0422號自小客│中興街口臨│
 │  │        │          │車（車主登記│檢查獲。  │
 │  │        │          │為楊程翔）得│          │
 │  │        │          │手          │          │
 ├─┼────┼─────┼──────┼─────┤
 │2 │93年2月4│臺北縣三重│以不詳方式，│為警於93年│
 │︵│日上午10│市○○街16│於左址竊取峰│2月5日晚上│
 │併│時許    │9之1號前  │頡實業有限公│11時40分許│
 │案│        │          │司所有之車號│，在國道1 │
 │︶│        │          │CZ─8936號自│號高速公路│
 │  │        │          │小客貨車得手│北上117 公│
 │  │        │          │            │里處（造橋│
 │  │        │          │            │收費站）攔│
 │  │        │          │            │檢查獲。  │
 ├─┼────┼─────┼──────┼─────┤
 │3 │93年4月1│臺北縣蘆洲│以不詳方式，│於被告著手│
 │︵│5日上午6│市市公所前│於左址欲竊取│行竊尚未得│
 │併│時30分許│之停車場  │藍至明所有之│手之際，旋│
 │案│        │          │車號T5─0719│即遭藍至明│
 │︶│        │          │號自小貨車或│之子藍啟峰│
 │  │        │          │該車內之財物│發現而報警│
 │  │        │          │，惟並未得手│查獲。    │
 ├─┼────┼─────┼──────┼─────┤
 │4 │93年7月1│臺北縣新莊│以其所撿之鑰│為警於93年│
 │︵│0日凌晨2│市○○路1 │匙開啟車門之│7 月11日晚│
 │本│時許    │段95之1 號│方式，於左址│上9 時30分│
 │案│        │前        │竊取乙○○所│許，在臺北│
 │︶│        │          │有之車號BT─│縣新莊市中│
 │  │        │          │0566號自小客│原路8 號前│
 │  │        │          │車得手      │查獲。    │
 └─┴────┴─────┴──────┴─────┘
附錄本判決論罪科刑之法條：
刑法第320條
    意圖為自己不法之所有或第三人不法之所有，而竊取他人之
    動產者，為竊盜罪，處5 年以下有期徒刑、拘役或5 百元以
    下罰金。
    意圖為自己或第三人不法之利益，而竊佔他人之不動產者，
    依前項之規定處斷。
    前2項之未遂犯罰之。
